# 不可避免支付现金，为何不是金融负债？

提问人：gong2816 时间：2018-05-07 08:12:44
2×17年 1 月 1 日，甲公司经批准发行 10 亿元优先股。发行合同规定：（ 1 ）期限 5 年，前 5 年票面年利率固定为6%；从第 6 年起，每 5 年重置一次利率，重置利率为基准利率加上2%，最高不超过9%；（ 2 ）如果甲公司连续 3 年不分派优先股股利，投资者有权决定是否回售；（ 3 ）甲公司可根据相应的议事机制决定是否派发优先股股利（非累计），但如果分配普通股股利，则必须先支付优先股股利；
（ 4 ）如果因甲公司不能控制的原因导致控股股东发生变更的，甲公司必须按面值赎回该优先股。不考虑其他因素，下列各项关于甲公司上述发行优先股合同设定的条件会导致该优先股不能分类为所有者权益的因素是（ ）。（ 2017 年回忆版） A． 5 年重置利率B．股利推动机制 C．甲公司控股股东变更 D．投资者有回售优先股的决定权 【答案】C
我的疑惑是，既然如果甲公司连续 3 年不分派优先股股利，投资者有权决定是否回售，即 3 年内要么支付股利，要么被回购，不可避免支付现金，这样看来它怎么着也是金融负债啊。 请陈版指点

回答人：chenyiwei
是否分配优先股股利是甲公司自身可决定（属于甲公司可控制范围内）的事项。此处只有C是甲公司自身不可控制的事项。 这道题目的考察知识点应该是或有结算条款对金融工具分类为发行方权益的影响。对应内容请关注《企业会计准则第 37 号——金融工具列报》第十一条、第十二条。

提问人：gong2816 时间：2018-05-07 20:58:32
谢谢版主。 我还是不太清白 ，麻烦您再指点。 我的疑问时，就算控股股东不变更，企业在 3 年内必须分配 现金股利否则被回售，这一点也会导致它成为金融负债从而不能分类为权益工具啊。

回答人：chenyiwei
“如 3 年内不分配现金股利则被回售”属于“经济强制”（economic compulsion），但其本身不构成一项支付现金的现时义务。